hyph_pl.dic
UTF-8
LEFTHYPHENMIN 2
RIGHTHYPHENMIN 3
% v3
% Tylko i wyłącznie dla zepsutego ADE (RMSDK) wersja 2 i 3
% proszę nie używać do innych celów.
% 
%   Plik stworzony przez Ar't w 2014 na podstawie pliku 
% hyph_pl.tex z TeX-a.
%   Poprawia błędne podziały dla sztuczki przeciwdziałania wiszącym
% spójnikom stosowanej w wielu polskich epub-ach (a błędnie 
% interpretowanej przez ADE jako jeden połączony wyraz)
%  
8 8
8 8a
8 8ą
8 8b
8 8c
8 8ć
8 8d
8 8e
8 8ę
8 8f
8 8g
8 8h
8 8i
8 8j
8 8k
8 8l
8 8ł
8 8m
8 8n
8 8ń
8 8o
8 8ó
8 8p
8 8r
8 8s
8 8ś
8 8t
8 8u
8 8w
8 8x
8 8y
8 8z
8 8ź
8 8ż
.ćć8
.ćł8
.ćń8
.ćś8
.ćź8
.ćż8
.ć8
.ćb8
.ćc8
.ćd8
.ćf8
.ćg8
.ćh8
.ćj8
.ćk8
.ćl8
.ćm8
.ćn8
.ćp8
.ćr8
.ćs8
.ćt8
.ćv8
.ćw8
.ćwier2ć3
.ćx8
.ćz8
.łć8
.łł8
.łń8
.łś8
.łź8
.łż8
.ł8
.łb8
.łc8
.łd8
.łf8
.łg8
.łh8
.łj8
.łk8
.łl8
.łm8
.łn8
.łp8
.łr8
.łs8
.łt8
.łv8
.łw8
.łx8
.łz8
.ńć8
.ńł8
.ńń8
.ńś8
.ńź8
.ńż8
.ń8
.ńb8
.ńc8
.ńd8
.ńf8
.ńg8
.ńh8
.ńj8
.ńk8
.ńl8
.ńm8
.ńn8
.ńp8
.ńr8
.ńs8
.ńt8
.ńv8
.ńw8
.ńx8
.ńz8
.ść8
.śł8
.śń8
.śś8
.śź8
.śż8
.ś8
.śb8
.śc8
.śd8
.śf8
.śg8
.śh8
.śj8
.śk8
.śl8
.śm8
.śn8
.śp8
.śró2d5
.śródr2
.śr8
.śs8
.śt8
.śv8
.św8
.światło3w2
.śx8
.śz8
.źć8
.źł8
.źń8
.źś8
.źź8
.źż8
.ź8
.źb8
.źc8
.źdź8
.źd8
.źf8
.źg8
.źh8
.źj8
.źk8
.źl8
.źm8
.źn8
.źp8
.źr8
.źs8
.źt8
.źv8
.źw8
.źx8
.źz8
.żć8
.żł8
.żń8
.żś8
.żź8
.żż8
.ż8
.żb8
.żc8
.żd8
.żf8
.żg8
.żh8
.żj8
.żk8
.żl8
.żm8
.żn8
.żp8
.żr8
.żs8
.żt8
.żv8
.żw8
.żx8
.żz8
.a2b2s3t
.a2d3
.ad4a
.ad4e
.ad4i
.ad4o
.ad4u
.ad4y
.ad5apt
.ad5iu
.ad5op
.ad5or
.ae3ro
.aeroa2
.aeroe2
.aeroi2
.aeroo2
.aerou2
.antya2
.antye2
.antyi2
.antyo2
.antyu2
.arcy3ł2
.arcy3b2
.arcy3bz2
.arcy3k2
.arcy3m2
.arcya2
.arcye2
.arcyi2
.arcyo2
.arcyu2
.au3g2
.au3k2
.au3t2
.auto3ch2
.autoa2
.autoe2
.autoi2
.autoo2
.autotran2s3
.autou2
.bć8
.bł8
.bń8
.bś8
.bź8
.bż8
.b8
.bb8
.bc8
.bd8
.be2z3
.be3z4an
.be3z4ec
.be3z4ik
.bezch2
.bezm2
.bezo2
.bezo2b1j
.bezw2
.bezzw2
.bf8
.bg8
.bh8
.bj8
.bk8
.bl8
.bm8
.bn8
.bp8
.br8
.brz8
.bs8
.bt8
.bv8
.bw8
.bx8
.bz8
.cć8
.cł8
.cń8
.cś8
.cź8
.cż8
.c8
.cało3ś2
.cało3k2
.cb8
.cc8
.cd8
.cf8
.cg8
.ch8
.chrz8
.cienko3w2
.ciepło3kr2
.cj8
.ck8
.cl8
.cm8
.cn8
.cp8
.cr8
.cs8
.ct8
.cv8
.cw8
.cx8
.cz8
.czarno3k2
.czk8
.cztere2ch3
.czterechse2t3
.cztero3ś2
.czwó2r3
.czwó3r4ą
.czwó3r4ę
.czwó3r4a
.czwó3r4e
.czwó3r4o
.dć8
.dł8
.długo3tr2
.długo3w2
.dń8
.dś8
.dź8
.dż8
.d8
.daleko3w2
.db8
.dc8
.dd8
.de2z3
.de3z4a3bil
.de3z4a3wu
.de3z4el
.de3z4er
.de3z4y
.deza2
.dezo2
.df8
.dg8
.dh8
.dj8
.dk8
.dl8
.dm8
.dn8
.do3ć2
.do3ł2
.do3ś2
.do3ź2
.do3ż2
.do3b2
.do3c2
.do3d2
.do3f2
.do3g2
.do3h2
.do3k2
.do3l2
.do3m2
.do3p2
.do3r2
.do3s2
.do3t2
.do3w2
.do3z2
.do4ł3k
.do4k3t
.do4l3n
.do4m3k
.do4r3s
.do4w3c
.do5m4k2n
.dobr2
.dobrz2
.doch2
.docz2
.dodź2
.dodż2
.dodz2
.dogrz2
.dopch2
.doprz2
.dorż2
.dorz2
.dosch2
.dosm2
.dosz2
.dotk2
.dotr2
.dp8
.dr8
.drogo3w2
.drz8
.ds8
.dt8
.dv8
.dwó2j3
.dwó3j4ą
.dwó3j4ę
.dwó3j4a
.dwó3j4e
.dwó3j4o
.dw8
.dx8
.dy2s3
.dy2z3
.dy3s4e
.dy3s4o
.dy3s4ta
.dy3s4y
.dy3sz
.dy3z4e
.dyzu2
.dz8
.dziesięcio3ś2
.dziewięćse2t3
.dziewię2ć3
.dziewięcio3ś2
.e2k2s3
.e2m3e2s5ze2t
.e2s1e2s1ma
.e2s1ha
.e2s1t
.egoa2
.egoe2
.egoi2
.egoo2
.egou2
.eks4y
.elektroa2
.elektroe2
.elektroi2
.elektroo2
.elektrou2
.fć8
.fł8
.fń8
.fś8
.fź8
.fż8
.f8
.fb8
.fc8
.fd8
.ff8
.fg8
.fh8
.fj8
.fk8
.fl8
.fm8
.fn8
.fp8
.fr8
.fs8
.ft8
.fv8
.fw8
.fx8
.fz8
.gć8
.gł8
.gń8
.gś8
.gź8
.gż8
.g8
.gb8
.gc8
.gd8
.ge2o3
.gf8
.gg8
.gh8
.gj8
.gk8
.gl8
.gm8
.gn8
.go2u3
.gp8
.gr8
.grubo3w2
.grz8
.gs8
.gt8
.gv8
.gw8
.gx8
.gz8
.hć8
.hł8
.hń8
.hś8
.hź8
.hż8
.h8
.hb8
.hc8
.hd8
.hf8
.hg8
.hh8
.hipe2r3
.hipe3r4o
.hipera2
.hipere2
.hj8
.hk8
.hl8
.hm8
.hn8
.hp8
.hr8
.hs8
.ht8
.hv8
.hw8
.hx8
.hz8
.i2n3
.i2s3l
.i3n4ic
.i3n4o
.i3n4u
.i4n5o2k
.in4f3lan
.ino3w2
.izoa2
.izoe2
.izoi2
.izoo2
.izou2
.jć8
.jł8
.jń8
.jś8
.jź8
.jż8
.j8
.jadło3w2
.jb8
.jc8
.jd8
.jf8
.jg8
.jh8
.jj8
.jk8
.jl8
.jm8
.jn8
.jp8
.jr8
.js8
.jt8
.jv8
.jw8
.jx8
.jz8
.kć8
.kł8
.kń8
.kś8
.kź8
.kż8
.k8
.kb8
.kc8
.kd8
.kf8
.kg8
.kh8
.kilkuse2t3
.kilkuseto2
.kj8
.kk8
.kl8
.km8
.kn8
.koło3w2
.kon2t2r3
.kon3tr4a
.kon3tr4e
.kon3tr4o3l
.kon3tr4o3w
.kon3tr4y
.kon4tr5a2gi
.kon4tr5a2se
.kon4tr5a2sy
.kon4tr5a2ta
.kon4tr5adm
.kon4tr5akc
.kon4tr5alt
.kon4tr5arg
.kontro2
.kontru2
.kp8
.krótko3tr2
.krótko3w2
.kr8
.kro2ć3
.krz8
.ks8
.kt8
.kv8
.kw8
.kx8
.kz8
.lć8
.lł8
.lń8
.lś8
.lź8
.lż8
.l8
.lb8
.lc8
.ld8
.lf8
.lg8
.lh8
.lj8
.lk8
.ll8
.lm8
.ln8
.lp8
.lr8
.ls8
.lt8
.ludo3w2
.lv8
.lw8
.lx8
.lz8
.mć8
.mł8
.mń8
.mś8
.mź8
.mż8
.m8
.mb8
.mc8
.md8
.mf8
.mg8
.mh8
.mili3amp
.mj8
.mk8
.ml8
.mm8
.mn8
.możno3w2
.mp8
.mr8
.ms8
.mt8
.mv8
.mw8
.mx8
.mz8
.nć8
.nł8
.nń8
.nś8
.nź8
.nż8
.n8
.na2d2
.na2j
.na3ć2
.na3ł2
.na3ś2
.na3ź2
.na3ż2
.na3b2
.na3c2
.na3dą
.na3dę
.na3dź2
.na3d4łub
.na3d4ir
.na3d4much
.na3d4ręcz
.na3d4r2w
.na3d4repcz
.na3d4rept
.na3d4ruk
.na3d4rz
.na3d4worn
.na3daj
.na3de
.na3do
.na3dy
.na3dzi
.na3f2
.na3g2
.na3h2
.na3ją
.na3ję
.na3jazd
.na3je
.na3k2
.na3l2
.na3m2
.na3p2
.na3r2
.na3s2
.na3t2
.na3u2
.na3w2
.na3z2
.na4d3o2b2ł
.na4d3o2bojcz
.na4d3o2bowi
.na4d3o2brot
.na4d3o2drz
.na4d3o2kien
.na4d3olbrz
.na4d5rzą
.na4d5rzę
.na4d5rzecz
.na4d5rzy
.na4d5ziem
.na4f3c
.na4f3t
.na4j3e2f
.na4j3e2g
.na4j3e2k2s
.na4j3e2ko
.na4j3e2n
.na4j3e2r
.na4j3e2s
.na4j3e2w
.na4j3emf
.na4j3eu
.na4r3c
.na4r3d
.na4r3k
.na4r3r
.na4r3t
.nabrz2
.nach2
.nacz2
.nadśrod5ziem
.nad3ć2
.nad3ł2
.nad3ś2
.nad3b2
.nad3c2
.nad3d2
.nad3e2tat
.nad3f2
.nad3g2
.nad3h2
.nad3i2
.nad3j2
.nad3k2
.nad3l2
.nad3m2
.nad3n2
.nad3p2
.nad3r2
.nad3s2
.nad3t2
.nad3u2
.nad3w2
.nad5ż2
.nad5zó
.nad5z2mys
.nad5zo
.nad5zwycz
.nadch2
.nadcz2
.naddź2
.nade3ć2
.nade3ł2
.nade3ś2
.nade3ź2
.nade3ż2
.nade3b2
.nade3c2
.nade3d2
.nade3f2
.nade3g2
.nade3h2
.nade3k2
.nade3l2
.nade3m2
.nade3p2
.nade3r2
.nade3s2
.nade3t2
.nade3w2
.nade3z2
.nade4p3c
.nade4p3n
.nade4p3t
.nadech2
.nadecz2
.nadedź2
.nadedż2
.nadedz2
.naderż2
.naderz2
.nadesz2
.nadsz2
.nadtr2
.nadz2
.nagrz2
.naj3ć2
.naj3ł2
.naj3ś2
.naj3ź2
.naj3ż2
.naj3akt
.naj3au
.naj3b2
.naj3c2
.naj3d2
.naj3f2
.naj3g2
.naj3h2
.naj3i2
.naj3k2
.naj3l2
.naj3m2
.naj3o2
.naj3o2ć2
.naj3o2ł2
.naj3o2ś2
.naj3o2ź2
.naj3o2ż2
.naj3o2b2
.naj3o2c2
.naj3o2d2
.naj3o2f2
.naj3o2g2
.naj3o2h2
.naj3o2k2
.naj3o2l2
.naj3o2m2
.naj3o2p2
.naj3o2r2
.naj3o2s2
.naj3o2t2
.naj3o2w2
.naj3o2z2
.naj3p2
.naj3r2
.naj3ro2z3
.naj3s2
.naj3t2
.naj3u2
.naj3w2
.naj3z2
.najbe2z3
.najbezw2
.najch2
.najcz2
.najdź2
.najdż2
.najdo3ć2
.najdo3ł2
.najdo3ś2
.najdo3ź2
.najdo3ż2
.najdo3b2
.najdo3c2
.najdo3d2
.najdo3f2
.najdo3g2
.najdo3h2
.najdo3k2
.najdo3l2
.najdo3m2
.najdo3p2
.najdo3r2
.najdo3s2
.najdo3t2
.najdo3w2
.najdo3z2
.najdoch2
.najdocz2
.najdodź2
.najdodż2
.najdodz2
.najdorz2
.najdosz2
.najdotk2
.najdz2
.najkr2
.najob3ć2
.najob3ł2
.najob3ś2
.najob3ź2
.najob3ż2
.najob3c2
.najob3d2
.najob3f2
.najob3g2
.najob3h2
.najob3j2
.najob3k2
.najob3l2
.najob3m2
.najob3n2
.najob3p2
.najob3s2
.najob3t2
.najob3w2
.najobch2
.najobcz2
.najobdź2
.najobdż2
.najobdz2
.najobrz2
.najobsz2
.najoch2
.najocz2
.najodź2
.najod3ć2
.najod3ś2
.najod3c2
.najod3d2
.najod3f2
.najod3g2
.najod3h2
.najod3j2
.najod3k2
.najod3l2
.najod3m2
.najod3n2
.najod3p2
.najod3s2
.najod3t2
.najod3w2
.najod5ż2
.najodch2
.najodcz2
.najoddź2
.najoddż2
.najoddz2
.najodsz2
.najodz2
.najorz2
.najosz2
.najro3z4u
.najrz2
.najsm2
.najsz2
.najtk2
.najtr2
.najucz2
.najzw2
.nakr2
.napo2d2
.napo3ć2
.napo3ł2
.napo3ś2
.napo3ź2
.napo3ż2
.napo3b2
.napo3c2
.napo3f2
.napo3g2
.napo3h2
.napo3k2
.napo3l2
.napo3m2
.napo3p2
.napo3r2
.napo3s2
.napo3t2
.napo3w2
.napo3z2
.napo4m3p
.napoch2
.napocz2
.napodź2
.napodż2
.napod3d
.napomk2
.naporz2
.naposz2
.naprz2
.narż2
.naro2z3
.narz2
.nasm2
.nasz2
.natch2
.natk2
.naz3m2
.nazw2
.nb8
.nc8
.nd8
.ne2o3
.nf8
.ng8
.nh8
.nie3ć2
.nie3ł2
.nie3ś2
.nie3ź2
.nie3ż2
.nie3b2
.nie3c2
.nie3d2
.nie3f2
.nie3g2
.nie3h2
.nie3k2
.nie3l2
.nie3m2
.nie3p2
.nie3r2
.nie3s2
.nie3t2
.nie3u2
.nie3w2
.nie3z2
.nie4c3c
.nie4c3k
.nie4dź3
.nie4m3c
.nie4m3k
.niech2
.niecz2
.niedż2
.niedo3ć2
.niedo3ł2
.niedo3ś2
.niedo3ź2
.niedo3ż2
.niedo3b2
.niedo3c2
.niedo3d2
.niedo3f2
.niedo3g2
.niedo3h2
.niedo3k2
.niedo3l2
.niedo3m2
.niedo3p2
.niedo3r2
.niedo3s2
.niedo3t2
.niedo3w2
.niedo3z2
.niedobrz2
.niedoch2
.niedocz2
.niedodź2
.niedodż2
.niedodz2
.niedokr2
.niedomk2
.niedopch2
.niedorz2
.niedosz2
.niedotk2
.niedz2
.nieoć2
.nieoł2
.nieoś2
.nieoź2
.nieoż2
.nieo2
.nieob2
.nieob3ć2
.nieob3ś2
.nieob3ź2
.nieob3ż2
.nieob3c2
.nieob3d2
.nieob3f2
.nieob3g2
.nieob3h2
.nieob3j2
.nieob3k2
.nieob3m2
.nieob3p2
.nieob3s2
.nieob3w2
.nieobch2
.nieobcz2
.nieobdź2
.nieobdż2
.nieobdz2
.nieobsz2
.nieoc2
.nieoch2
.nieocz2
.nieodź2
.nieod2
.nieod3ć2
.nieod3ł2
.nieod3ś2
.nieod3c2
.nieod3d2
.nieod3f2
.nieod3g2
.nieod3h2
.nieod3j2
.nieod3k2
.nieod3l2
.nieod3n2
.nieod3p2
.nieod3s2
.nieod3t2
.nieod3wr
.nieod5ż2
.nieodch2
.nieodcz2
.nieoddź2
.nieoddż2
.nieoddz2
.nieodsz2
.nieodw2
.nieodz2
.nieof2
.nieog2
.nieoh2
.nieok2
.nieol2
.nieom2
.nieop2
.nieor2
.nieorz2
.nieos2
.nieosz2
.nieot2
.nieow2
.nieoz2
.niepo2d2
.niepo3ć2
.niepo3ł2
.niepo3ś2
.niepo3ź2
.niepo3ż2
.niepo3b2
.niepo3c2
.niepo3dź2
.niepo3d4łu
.niepo3d4much
.niepo3d4ręcz
.niepo3d4raż
.niepo3d4rap
.niepo3d4repcz
.niepo3d4rept
.niepo3d4waj
.niepo3d4woj
.niepo3do
.niepo3du
.niepo3dz2
.niepo3f2
.niepo3g2
.niepo3h2
.niepo3k2
.niepo3l2
.niepo3m2
.niepo3p2
.niepo3r2
.niepo3s2
.niepo3t2
.niepo3w2
.niepo3z2
.niepo4d3o2choc
.niepo4d3o2strz
.niepoch2
.niepocz2
.niepod3ć2
.niepod3ł2
.niepod3ś2
.niepod3b2
.niepod3c2
.niepod3d2
.niepod3f2
.niepod3g2
.niepod3h2
.niepod3j2
.niepod3k2
.niepod3l2
.niepod3m2
.niepod3n2
.niepod3p2
.niepod3r2
.niepod3s2
.niepod3t2
.niepod3w2
.niepod5ż
.niepodch2
.niepodcz2
.niepoddź2
.niepoddż2
.niepodsm2
.niepodsz2
.nieporz2
.nieposm2
.nieposz2
.nieprzełk2
.nieprze2d2
.nieprze3ć2
.nieprze3ł2
.nieprze3ś2
.nieprze3ź2
.nieprze3ż2
.nieprze3b2
.nieprze3brz2
.nieprze3c2
.nieprze3dź2
.nieprze3d4łuż
.nieprze3d4much
.nieprze3d4ramat
.nieprze3d4ruk
.nieprze3d4ryl
.nieprze3d4rz2
.nieprze3d4um
.nieprze3dy
.nieprze3dz2
.nieprze3e2k2s3
.nieprze3f2
.nieprze3g2
.nieprze3h2
.nieprze3k2
.nieprze3l2
.nieprze3m2
.nieprze3n2
.nieprze3p2
.nieprze3r2
.nieprze3s2
.nieprze3t2
.nieprze3w2
.nieprze3z2
.nieprze4d5łużyc
.nieprze4d5ż2
.nieprze4d5z2a
.nieprze4d5zg2
.nieprze4d5zim
.nieprze4d5zj
.nieprze4d5zl
.nieprze4d5zw2r
.nieprze4d5zwoj
.nieprzech2
.nieprzecz2
.nieprzed3ć2
.nieprzed3ł2
.nieprzed3ś2
.nieprzed3c2
.nieprzed3d2
.nieprzed3f2
.nieprzed3g2
.nieprzed3h2
.nieprzed3i2
.nieprzed3j2
.nieprzed3k2
.nieprzed3l2
.nieprzed3m2
.nieprzed3n2
.nieprzed3p2
.nieprzed3r2
.nieprzed3s2
.nieprzed3sz2
.nieprzed3t2
.nieprzed3u2
.nieprzed3w2
.nieprzedch2
.nieprzedcz2
.nieprzeddź2
.nieprzeddż2
.nieprzeddz2
.nieprzegrz2
.nieprzekl2
.nieprzekr2
.nieprzepch2
.nieprzerż2
.nieprzerz2
.nieprzesch2
.nieprzesm2
.nieprzesz2
.nieprzetk2
.nieprzetr2
.niero2z3
.niero3z4e
.niero3z4u
.nierozś2
.nierozbrz2
.nieroze3r2
.nierozm2
.nieroztr2
.nierz2
.niesu2b3
.niesu3b4ie
.niesz2
.nietk2
.nietr2
.nieucz2
.nieuw2
.niewy3ć2
.niewy3ł2
.niewy3ś2
.niewy3ź2
.niewy3ż2
.niewy3b2
.niewy3c2
.niewy3d2
.niewy3f2
.niewy3g2
.niewy3h2
.niewy3k2
.niewy3l2
.niewy3m2
.niewy3p2
.niewy3r2
.niewy3s2
.niewy3t2
.niewy3w2
.niewy3z2
.niewybrz2
.niewych2
.niewycz2
.niewydź2
.niewydż2
.niewydz2
.niewyrz2
.niewysz2
.niewytk2
.niewytr2
.niezw2
.nj8
.nk8
.nl8
.nm8
.nn8
.np8
.nr8
.ns8
.nt8
.nv8
.nw8
.nx8
.nz8
.oć2
.oś2
.ośmio3ś2
.oź2
.oż2
.o2b2
.o2d2
.o2t3chł
.o3b4łą
.o3b4łę
.o3b4łoc
.o3b4luzg
.o3b4rać
.o3b4raso
.o3b4roń
.o3b4ron
.o3b4ryź
.o3b4ryz
.o3b4rz2
.o3be
.o3bi
.o3d4iu
.o3d4ręt
.o3d4rap
.o3d4robin
.o3d4rut
.o3d4rwi
.o3d4rzeć
.o3d4rzw
.o3d6zia
.o3d6zie
.o3de
.o3l2śn
.o4b5łocz
.o4b5rzą
.o4b5rzęd
.o4b5rzez
.o4b5rzuc
.o4b5rzut
.o4b5rzyn
.o4d7ziar
.o4d7ziem
.oa3z
.ob3ć2
.ob3ł2
.ob3ś2
.ob3ź2
.ob3ż2
.ob3c2
.ob3d2
.ob3f2
.ob3g2
.ob3h2
.ob3j2
.ob3k2
.ob3l2
.ob3m2
.ob3n2
.ob3o2strz
.ob3p2
.ob3r
.ob3s2
.ob3t2
.ob3u2m2
.ob3w2
.obch2
.obcz2
.obdź2
.obdż2
.obdz2
.obe3ć2
.obe3ł2
.obe3ś2
.obe3ź2
.obe3ż2
.obe3b2
.obe3c2
.obe3d2
.obe3f2
.obe3g2
.obe3h2
.obe3k2
.obe3l2
.obe3m2
.obe3p2
.obe3r2
.obe3r3t
.obe3s2
.obe3t2
.obe3w2
.obe3z2
.obe4c3n
.obe4z3w
.obech2
.obecz2
.obedź2
.obedż2
.obedz2
.oberż2
.ober3m
.oberz2
.obesch2
.obesz2
.obetk2
.obi3b2
.obsz2
.oc2
.och2
.ochrz2
.ocz2
.odź2
.od3ć2
.od3ś2
.od3au
